臺灣高等法院臺中分院刑事判決　　　　100年度上易字第535號
上　訴　人
即　被　告　楊文宏
上列上訴人因妨害自由案件，不服臺灣彰化地方法院100年度易
字第116號中華民國100年3月2日第一審判決（起訴案號：臺灣
彰化地方法院檢察署99年度偵字第10211號），提起上訴，本院
判決如下：
    主  文
上訴駁回。
    事  實
一、楊文宏曾犯詐欺、竊盜等罪，分別經台灣彰化地方法院判處
    有期徒刑3月、4月，並定應執行有期徒刑6月確定，甫於民
    國98年12月28日執行完畢，猶不知悔改，於99年7月12日凌
    晨0時25分許，駕駛車牌號碼KPQ-270號重型機車，行經彰化
    市○○路○段58 9巷與彰南路3段1巷口時，見前方3511-SH99
    09（下稱Ａ女，真實姓名、年籍詳卷附對照表）獨自駕駛機
    車，竟意圖性騷擾，加速追趕，自Ａ女右側（原判決誤載為
    左側）超車時，伸手拉扯Ａ女衣服，Ａ女驚嚇之餘停車，楊
    文宏旋即繞至Ａ女前方，將機車橫停阻擋Ａ女去路，而以此
    強暴、脅迫方式妨害Ａ女繼續騎車前行之權利，並乘Ａ女不
    及抗拒之際以左手觸摸其胸部（楊文宏涉犯性騷擾防治法罪
    嫌部分未據告訴），隨後逃逸。嗣經警據報後，調閱現場監
    視錄影畫面，而循線查獲。
二、案經彰化縣警察局彰化分局移送臺灣彰化地方法院檢察署檢
    察官偵查起訴。
    理  由
壹、證據能力部分：
    按被告以外之人於審判外之陳述，雖不符刑事訴訟法第159
    條之1至第159條之4等前4條之規定，而經當事人於審判程序
    同意作為證據，法院審酌該言詞陳述或書面陳述作成時之情
    況，認為適當者，亦得為證據。當事人、代理人或辯護人於
    法院調查證據時，知有第159條第1項不得為證據之情形，而
    未於言詞辯論終結前聲明異議者，視為有前項之同意，刑事
    訴訟法第159條之5定有明文。立法意旨在於傳聞證據未經當
    事人之反對詰問予以核實，原則上先予排除。惟若當事人已
    放棄反對詰問權，於審判程序中表明同意該等傳聞證據可作
    為證據；或於言詞辯論終結前未聲明異議，基於尊重當事人
    對傳聞證據之處分權，及證據資料愈豐富，愈有助於真實發
    見之理念，且強化言詞辯論主義，使訴訟程序得以順暢進行
    ，上開傳聞證據亦均具有證據能力。查本案下列所援引之卷
    證資料，檢察官、被告於本案辯論終結前均不爭執其證據能
    力，本院審酌各該證據作成時之情況，並無不法取得之情形
    ，認亦適合作為本案之證據，揆諸上開說明，各該證據均有
    證據能力。
貳、實體部分:
一、訊據上訴人即被告楊文宏（下稱被告）固坦承確實於前揭時
    間騎乘機車行經該地，惟否認有任何騎車擋住Ａ女之行為，
    並辯稱：伊當時沒有要阻擋或攔下被害人，伊之目的是要對
    被害人襲胸而已云云。惟查，經本院勘驗案發當時之3511-S
    H9909監視器畫面檔案結果：該檔案於1分46秒左右，被告騎
    乘機車自Ａ女右側超越被害人Ａ女，其機車在Ａ女所騎乘機
    車前停下，將Ａ女擋住，被告以其左手襲擊Ａ女之胸部後立
    即騎乘機車離開等情，有該勘驗筆錄可參（見本院卷第24頁
    背面），並經證人Ａ女於警詢中對事發時間、地點及過程均
    指證歷歷（見警卷第10頁），是被告確有以將機車橫停方式
    阻擋Ａ女去路，而以此強暴、脅迫方式妨害Ａ女繼續騎車前
    行之權利，至為明確，被告上開所辯，顯係卸責之詞，洵無
    足採。本件事證明確，被告之犯行堪以認定，應依法論科。
二、論罪科刑：
  (一)核被告所為，係犯刑法第304條第1項之強制罪。查被告曾因
    詐欺、竊盜等案件，經台灣彰化地方法院判處有期徒刑4 月
    、3月，定應執行有期徒刑6月確定，並於98年12月28日縮刑
    期滿執行完畢，此有臺灣高等法院被告前案紀錄表1份在卷
    可按，其受有期徒刑之執行完畢，5年內故意再犯本案有期
    徒刑以上之罪，為累犯，應依刑法第47條第1項規定加重其
    刑。
  (二)原審審理結果認被告罪證明確，適用刑法第304條第1項、第
    41條第1項前段、第47條第1項，刑法施行法第1條之1等規定
    ，並審酌被告被告素行不佳，所犯已妨害告訴人意思決定之
    自由，犯後又飾詞否認，未見具體悔過態度及其他一切情狀
    ，量處有期徒刑4月，並諭知易科罰金之折算標準等情，核
    其認事、用法、量刑均無不當。被告上訴意旨猶執前詞，否
    認犯罪，其上訴為無理由，應予駁回。
據上論斷，應依刑事訴訟法第368條，判決如主文。
本案經檢察官沈淑宜到庭執行職務。
中    華    民    國   100    年    6     月    21    日
            刑事第五庭  審判長法  官  趙  春  碧
                              法  官  賴  恭  利
                              法  官  卓  進  仕
以上正本證明與原本無異。
不得上訴。
                              書記官  郭  振  祥
中    華    民    國   100    年    6     月    21    日